# 请教陈老师：建造合同的会计处理

提问人：园园圆梦 时间：2019-12-16 08:05:35
陈老师您好：
第 14 章金融工具中中没有明确写出分录，向老师请教新准则下，建筑企业建造合同的会计分录?（从发生合同成本、结算合同价款、确认收入和费用、发生减值、以及工程完工时的结转，完整分录）。@chenyiwei谢谢老师！

回答人：chenyiwei
请参考《企业会计准则第 14 号——收入（ 2017 年修订）》的应用指南中的【例 68 】。